臺灣臺北地方法院刑事裁定　　　　　　 100年度聲判字第55號
聲　請　人　豪旭實業有限公司
即告訴人
代　表　人　葉南燦
被　　　告　張錫銘
　　　　　　蕭英敏
　　　　　　林勇
　　　　　　蔡裕國
上列聲請人因被告詐欺等案件，不服臺灣高等法院檢察署檢察長
民國100年1月28日100年度上聲議字第878號駁回再議之處分（原
不起訴處分案號：臺灣臺北地方法院檢察署98年度偵續字第913
號），聲請交付審判，本院裁定如下：
    主  文
聲請駁回。
    理  由
一、按告訴人不服上級法院檢察署檢察長或檢察總長認再議為無
    理由之駁回處分者，得於接受處分書後十日內委任律師提出
    理由狀，向該管第一審法院聲請交付審判；法院認交付審判
    之聲請不合法或無理由者，應駁回之，刑事訴訟法第二百五
    十八條之一、第二百五十八條之三第二項前段分別定有明文
    。
二、本件聲請人即告訴人豪旭實業有限公司代表人葉南燦以被告
    張錫銘、蕭英敏、林勇及蔡裕國涉犯詐欺、行使偽造私文書
    、違反商業會計法及稅捐稽徵法等罪而提出告訴，案經臺灣
    臺北地方法院檢察署檢察官偵查後，以九十八年度偵續字第
    九一三號為不起訴處分，經告訴人聲請再議，由臺灣高等法
    院檢察署檢察長以再議無理由，於民國一百年一月二十八日
    以一百年度上聲議字第八七八號處分書駁回再議之聲請。聲
    請人於同年二月十日收受處分書後，於十日內，即於一百年
    二月十八日委由代理人黃柏彰律師提出刑事聲請交付審判狀
    ，向本院聲請交付審判，經本院審核聲請人之程序要件，符
    合刑事訴訟法第二百五十八條之一第一項之規定，此有刑事
    委任狀及刑事聲請交付審判狀附卷可參，復經本院依職權調
    閱臺灣臺北地方法院檢察署九十八度偵續字第九一三號卷宗
    、臺灣高等法院檢察署一百年度上聲議字第八七八號卷宗核
    閱無誤，故本件聲請程序係屬適法。
三、聲請交付審判意旨略以：(一)再議意旨(一)告訴人所指被告等開
    立不實貨單、不實發票及偽造折讓證明單，而違反稅捐稽徵
    法、營業稅法、商業會計法、詐欺等罪，正是告訴人訴追之
    意思表示，此部分應未逾十年追訴權時效；(二)再議意旨(二)八
    十三年一月十日陳報狀，雖係金儀公司陳報，然張錫銘多次
    陪同蔡裕國到庭做證，豈能諉為不知或不清楚豪達公司與告
    訴人公司契約關係結束；(三)另告訴人聲請調閱七十九年相關
    契約帳冊，此即可驗明兆瑞公司與豪達公司、宏旭公司簽約
    交易日期，以明其實等語。
四、又九十一年一月十七日三讀通過，同年二月八日公布之刑事
    訴訟法第二百五十八條之一係參考德國刑事訴訟法第一百七
    十二條第二項之規定及日本刑事訴訟法第二百六十二條準起
    訴之規定，增訂「聲請法院交付審判制度」，告訴人於不服
    上級檢察署之駁回處分者，得向法院聲請交付審判。其目的
    係為對於檢察官起訴裁量權之制衡，除貫徹檢察機關內部檢
    察一體之原則所含有之內部監督機制外，另宜有檢察機關以
    外之監督機制，由法院介入審查，提供告訴人多一層救濟途
    徑（刑事訴訟法第二百五十八條之一立法理由參照）。此時
    ，法院僅在就檢察官所為不起訴處分是否正確加以審查，以
    防止檢察機關濫權。依此立法精神，法院就聲請交付審判案
    件裁定准否前，依同法第二百五十八條之三第三項規定固「
    得為必要之調查」，惟其調查證據之範圍，自應以偵查中曾
    顯現之證據為限，不可就告訴人新提之證據再為調查，亦不
    可蒐集偵查卷以外之證據；且法院於審查交付審判之聲請有
    無理由時，應以審酌告訴人所指摘不利被告之事證未經檢察
    機關詳為調查或斟酌，或不起訴處分書所載理由違背經驗法
    則、論理法則及證據法則為限，方符本條係為制衡檢察官起
    訴裁量權之立法意旨。又按檢察官依偵查所得之證據足認被
    告有犯罪嫌疑者，應提起公訴，刑事訴訟法第二百五十一條
    定有明文，此之所謂「足認被告有犯罪嫌疑者」，乃檢察官
    之起訴門檻需有「足夠之犯罪嫌疑」，並非所謂「有合理可
    疑」而已，詳言之，乃依偵查所得事證，被告之犯行很可能
    獲致有罪判決，具有罪判決之高度可能始足當之，而法院之
    審查僅能限制在檢察官終結偵查處分是否違反上開應起訴而
    未起訴之起訴法定原則情形，若案件未達起訴門檻者，即應
    以無理由予以駁回。
五、按犯罪事實應依證據認定之，無證據不得認定其犯罪事實，
    刑事訴訟法第一百五十四條第二項定有明文。又告訴人之告
    訴，係以使被告受刑事訴追為目的，是其陳述是否與事實相
    符，仍應調查其他證據以資審認。而犯罪事實之認定，應憑
    證據，如未能發現相當證據，或證據不足以證明，自不能以
    推測或擬制之方法，以為裁判基礎。另認定不利於被告之事
    實，須依積極證據，苟積極證據不足為不利於被告事實之認
    定時，即應為有利於被告之認定，更不必有何有利之證據（
    最高法院四十年台上字第八六號及三十年上字第八一六號判
    例意旨足資參照）。
六、經查：
  (一)按追訴權期間自犯罪成立之日起算，但犯罪行為有連續或繼
    續之狀態者，自行為終了之日起算；再案件有追訴權時效完
    成情事者，應為不起訴之處分，刑法第八十條第二項、刑事
    訴訟法第二百五十二條第二款分別定有明文。次按被告張錫
    銘、蕭英敏、林勇及蔡裕國行為後，刑法部分條文業於九十
    四年二月二日修正公布，並於九十五年七月一日施行。依修
    正後刑法第二條第一項規定：行為後法律有變更者，適用行
    為時之法律。但行為後之法律有利於行為人者，適用最有利
    於行為人之法律。而本件被告張錫銘、蕭英敏、林勇及蔡裕
    國行為時刑法第八十條追訴權之時效期間規定為：「追訴權
    ，因左列期間內不行使而消滅：一、死刑、無期徒刑或十年
    以上有期徒刑者，二十年。二、三年以上十年未滿有期徒刑
    者，十年。三、一年以上三年未滿有期徒刑者，五年。四、
    一年未滿有期徒刑者，三年。五、拘役或罰金者，一年。前
    項期間自犯罪成立之日起算。但犯罪行為有連續或繼續之狀
    態者，自行為終了之日起算」。修正後之刑法第八十條則規
    定為：「追訴權，因下列期間內未起訴而消滅：一、犯最重
    本刑為死刑、無期徒刑或十年以上有期徒刑之罪者，三十年
    。二、犯最重本刑為三年以上十年未滿有期徒刑之罪者，二
    十年。三、犯最重本刑為一年以上三年未滿有期徒刑之罪者
    ，十年。四、犯最重本刑為一年未滿有期徒刑、拘役或罰金
    之罪者，五年。前項期間自犯罪成立之日起算。但犯罪行為
    有繼續之狀態者，自行為終了之日起算」。本件被告張錫銘
    、蕭英敏、林勇及蔡裕國所涉嫌之詐欺取財罪、行使業務上
    登載不實文書、違反商業會計法、幫助逃漏稅捐之犯行，係
    屬法定刑為五年以下有期徒刑之罪，是依被告張錫銘、蕭英
    敏、林勇及蔡裕國行為時之修正前刑法第八十條第一項第二
    款規定，追訴時效期間為十年，修正後之規定則為二十年。
    比較新、舊法結果，被告張錫銘、蕭英敏、林勇及蔡裕國行
    為時法對其較為有利，依前述修正後之刑法第二條第一項前
    段之規定，本件應適用被告張錫銘、蕭英敏、林勇及蔡裕國
    行為時法，本件告訴人豪旭公司指摘被告張錫銘、蕭英敏、
    林勇及蔡裕國等虛開附表五十五張發票而涉犯詐欺、行使業
    務上登載不實文書、違反商業會計法、幫助逃漏稅捐之犯行
    ，行為至遲已於七十九年間即已完成，是於八十九年追訴權
    時效即已完成，而告訴人於九十八年四月一日始向臺灣臺北
    地方法院檢察署提起告訴，顯已逾追訴權時效，依法已無據
    ；甚且，告訴人指稱被告張錫銘、林勇、蕭英敏及蔡裕國等
    虛開附表編號一至四、六至八、三三之發票部分交易事實，
    已據告訴人於八十七年間向臺灣臺中地方法院提起自訴，經
    臺灣臺中地方法院以八十七年度自字第四五四號判決，再經
    最高法院三次撤銷發回更審，並經臺灣高等法院臺中分院以
    九十七年度重上更(三)字第九五號判決確定，認偽造發票部分
    尚屬無據；及附表編號一七至一八、三八、四○、四二至四
    三之發票及折讓單部分交易事實，已於八十四年間，由告訴
    人豪旭公司向本院提起自訴，經本院於八十五年六月二十六
    日以八十四年度自第一二四二號判決被告林勇、蕭英敏及張
    錫銘無罪，再經最高法院撤銷發回更審，並經臺灣高等法院
    以八十七年度上更(一)字第二六五號判決上訴駁回確定，並認
    定被告林勇、蕭英敏及張錫銘並無虛開發票及偽造折讓單等
    情，有上揭判決書在卷可稽，並經本院依職權調閱臺灣臺北
    地方法院九十六年執他字第一九五七號卷核閱無訛，是有關
    附表編號一至四、六至八、一七至一八、三三、三八、四○
    、四二至四三之此部分犯行既經上揭判決確定，依刑事訴訟
    法第二百五十二條第一款規定，亦應為不起訴處分，自不得
    再行追訴。
  (二)又有關被告張錫銘於八十八年間涉犯行使業務上登載不實文
    書罪嫌部分：
  1.按犯罪事實應依證據認定之，無證據不得認定犯罪事實，刑
    事訴訟法第一百五十四條第二項定有明文。告訴人認被告張
    錫銘涉犯刑法行使業務上不實文書罪嫌係以行政法院八十六
    年判字第七一○號判決書及被告蔡裕國於臺灣高等法院八十
    七年度上更(一)字第二六五號之供述為其論據。然查，兆瑞股
    份有限公司（下稱兆瑞公司）負責人即被告林勇與告訴人豪
    旭公司於七十九年二月五日簽定經銷合約書，其附件六約定
    ：兆瑞公司不得再銷售同一商品到豪旭公司之下游經銷商，
    否則視同違約。因此，告訴人豪旭公司及其下游經銷商與兆
    瑞公司間之交易方式，計有(1)豪旭公司向兆瑞公司訂貨後，
    再自己交貨予下游經銷商；(2)豪旭公司向兆瑞公司訂貨後，
    委由兆瑞公司交貨予下游經銷商；下游經銷商代理豪旭公
    司向兆瑞公司訂貨，經豪旭公司確認後，委由兆瑞公司交貨
    予下游經銷商；被告蔡裕國為告訴人豪旭公司臺中地區之下
    游經銷商，並對外自稱為豪旭公司臺中分公司代表人，嗣被
    告蔡裕國設立豪達通信有限公司（下簡稱豪達公司），仍繼
    續維持其為告訴人豪旭公司之下游經銷商關係。而告訴人豪
    旭公司臺中地區與兆瑞公司之交易方式即為前述之2.，依此
    交易方式，則兩造買賣契約之當事人為兆瑞公司與告訴人豪
    旭公司無訛，兆瑞公司應開立發票予告訴人豪旭公司，告訴
    人豪旭公司則應支付貨款予兆瑞公司等事實，業據臺灣高等
    法院八十七年度上更(一)字第二六五號判決認定，且有經銷合
    約書可證，是上開事實，堪以認定。
  2.參以證人即任職於豪達公司之廖彩妙於臺灣臺中地方法院八
    十七年度自字第四五四號案件審理時證稱：豪達公司以「臺
    中豪旭」自稱，豪旭公司應該知情，因為第一批名片是臺北
    豪旭公司記下來的等語（見臺灣臺北地方法院檢察署九十八
    年度他字第三六一六號卷卷一第一九六頁至第一九八頁）。
    被告蔡裕國亦供稱：自稱是豪旭台中公司負責人等語。證人
    即曾任職於兆瑞公司之王子奇於臺灣高等法院臺中分院九十
    四年度重上更(二)第二○六號案件審理時證稱：「七十九年七
    、八月，豪達公司與兆瑞公司有經銷合約，兆瑞公司、豪旭
    公司與豪達公司三方協議由豪達公司付款給兆瑞公司後，兆
    瑞公司認為買賣之買受人係豪旭公司，七十九年七、八月間
    ，兆瑞公司不清楚豪旭與豪達公司間的關係已經在七十九年
    六月三十日終止，所以誤以為他們的關係繼續中，當時我們
    發票都是開給豪旭公司；有關系爭二百萬元之交易，出貨日
    期是在七十九年六月二十九日，發票是在同年七月二十四日
    開的，照以前的交易習慣，如果是在每月的二十五日以後交
    貨，就是屬於隔月的交易」等語（見上開他卷卷二第一○一
    頁至第一○五頁），可知兆瑞公司是依循上開所述之交易方
    式，出貨予被告蔡裕國即豪達公司，再由兆瑞公司開立發票
    向告訴人請款無訛。另外，告訴人固指稱臺灣高等法院臺中
    分院九十七年度重上更(三)字第九五號判決書所載被告蔡裕國
    自承「含上開二百萬貨款共約四、五百萬元」係包括七十九
    年五月二十四日、五月二十九日豪達公司逕自向兆瑞公司訂
    貨並付款之三百零八萬五千三百元，並主張兆瑞公司與豪達
    公司於七十九年三、四月間即逕自簽定經銷契約云云。但查
    ，上揭判決書之犯罪事實欄係記載「(二)在豪達公司所簽發、
    如附表一編號四、五、六之三紙貨款支票背書，並交付兆瑞
    公司用以支付七十九年七月以後之部分貨款（七十九年七月
    以後之貨款，含上開二百萬貨款共約四、五萬元），足生損
    害於豪旭公司」等文字，顯見上揭判決書認定者乃七十九年
    七月以後之貨款，並非告訴人指稱之七十九年五月者，況依
    告訴人提供之電腦報表亦未記載是送貨給豪達公司後直接由
    該公司支付貨款，則告訴人持之推論兆瑞公司與豪達公司間
    業於七十九年三、四月間已簽訂經銷契約，並要求被告張錫
    銘提供一節，即非有據。遑論告訴人於八十四年間，持十四
    張兆瑞公司開立之發票自訴被告張錫銘涉嫌詐欺、偽造文書
    等罪，業經臺灣高等法院以八十七年度上更(一)字第二六五號
    判決無罪確定，且告訴人另案自訴被告蔡裕國偽造折讓單之
    案件，亦經臺灣高等法院臺中分以九十七年度重上更（三）
    字第九五號判處有期徒刑十月，減為有期徒刑五月，再減為
    有期徒刑二月又十五日確定，該判決亦未認定被告張錫銘係
    屬共犯，均有上揭判決書附卷足憑。是本件尚乏具體事證可
    資認定被告張錫銘有何開立不實發票並提出行使之犯行，自
    難僅以聲請人片面之指述，遽入被告張錫銘於罪。
  (三)縱令本件恐有虛開發票等不實情事之虞，然依前所述本件附
    表所示發票開立時間為七十九年八月三十日前，除追訴權時
    效已完成外，甚且有部分發票（如前所述）業經判決確定，
    告訴人提起告訴已逾時效規定，檢察官為不起訴處分依法自
    屬有據。
  (四)告訴人指稱於八十七年七月九日向臺灣臺中地方法院提出陳
    述意見(二)狀為訴追之意思，然觀之告訴人所載明之內容，該
    陳報意見狀僅係告訴人意見之表達，並非訴追之意思表示。
    另交付審判意旨(二)所指被告張錫銘多次陪同蔡裕國到庭做證
    部分，然能否確知被張錫銘多次陪同被告蔡裕國到庭作證，
    且縱有到庭作證情事，是否即可推論被告張錫銘知悉豪達公
    司與告訴人公司結束契約關係，亦有所疑。又告訴人請求調
    閱七十九年間之相關契約帳冊報表云云。因與本件待證事項
    無關，原檢察官並無調閱，尚無不合，併予敘明。
七、經核卷內現存事證，實難認被告張錫銘、蕭英敏、林勇及蔡
    裕國有何告訴人所指涉犯詐欺、行使偽造私文書、違反商業
    會計法、稅捐稽徵法犯行，已達於刑事訴訟法第二百五十一
    條所定「足認被告有犯罪嫌疑」之應起訴門檻，本件原不起
    訴分書及駁回再議聲請之處分書認被告張錫銘、蕭英敏、林
    勇及蔡裕國涉犯詐欺、行使偽造私文書、違反商業會計法、
    稅捐稽徵法追訴權時效已完成及被告張錫銘行使業務上登載
    不實文書罪嫌尚屬不足，就被告張錫銘、蕭英敏、林勇及蔡
    裕國涉犯詐欺、行使偽造私文書、違反商業會計法、稅捐稽
    徵法等罪予以不起訴處分及駁回再議之聲請，即無違反起訴
    法定原則之應起訴而不起訴之情形，於法自無違誤。聲請意
    旨猶執前詞指摘原處分違法不當，請求交付審判，非有理由
    ，依刑事訴訟法第二百五十八條之三第二項，應予駁回。
中    華    民    國   100    年    6     月    30    日
                  刑事第十八庭  審判長法  官  彭慶文
                                      法  官  林芳華
                                      法  官  林玉蕙
上正本證明與原本無異。
本裁定不得抗告。
                                      書記官  陳怡君
中    華    民    國   100    年    6     月    30    日
附表
  ┌──┬──────┬──────┬──────────────┐
  │編號│  開立日期  │  發票號碼  │      裁   判               │
  ├──┼──────┼──────┼──────────────┤
  │ 一 │七十九年七月│JA一五五三六│臺灣高等法院臺中分院九十七年│
  │    │四日        │三一五      │度重上更(三)字第九五號刑事判決│
  │    │            │            │，附表二編號一二            │
  ├──┼──────┼──────┼──────────────┤
  │ 二 │七十九年七月│JA一五五三六│臺灣高等法院臺中分院九十七年│
  │    │四日        │三一六      │度重上更(三)字第九五號刑事判決│
  │    │            │            │，附表二編號一○、一一      │
  ├──┼──────┼──────┼──────────────┤
  │ 三 │七十九年七月│JA一五五三六│臺灣高等法院臺中分院九十七年│
  │    │九日        │三四○      │度重上更(三)字第九五號刑事判決│
  │    │            │            │，附表二編號一三            │
  ├──┼──────┼──────┼──────────────┤
  │ 五 │七十九年七月│JA一五五三六│                            │
  │    │十二日      │三七一      │                            │
  ├──┼──────┼──────┼──────────────┤
  │ 四 │七十九年七月│JA一五五三六│臺灣高等法院臺中分院九十七年│
  │    │九日        │三四一      │度重上更(三)字第九五號刑事判決│
  │    │            │            │，附表二編號一八            │
  ├──┼──────┼──────┼──────────────┤
  │ 六 │七十九年七月│JA一五五三六│臺灣高等法院臺中分院九十七年│
  │    │十六日      │二八九      │度重上更(三)字第九五號刑事判決│
  │    │            │            │，附表二編號一七            │
  ├──┼──────┼──────┼──────────────┤
  │ 七 │七十九年七月│JA一五五三六│臺灣高等法院臺中分院九十七年│
  │    │二十日      │四○四      │度重上更(三)字第九五號刑事判決│
  │    │            │            │，附表二編號一五            │
  ├──┼──────┼──────┼──────────────┤
  │ 八 │七十九年七月│JA一五五三六│臺灣高等法院臺中分院九十七年│
  │    │二十四日    │四三七      │度重上更(三)字第九五號刑事判決│
  │    │            │            │，附表二編號一四            │
  ├──┼──────┼──────┼──────────────┤
  │ 九 │七十九年七月│JA一五五三六│                            │
  │    │二十七日    │○五七      │                            │
  ├──┼──────┼──────┼──────────────┤
  │一○│七十九年六月│HR七一五二二│                            │
  │    │十八日      │○九五      │                            │
  ├──┼──────┼──────┼──────────────┤
  │一一│七十九年六月│HR七一五二一│                            │
  │    │二十三日    │○九○      │                            │
  ├──┼──────┼──────┼──────────────┤
  │一二│七十九年六月│HR七一五二二│                            │
  │    │十五日      │○八六      │                            │
  ├──┼──────┼──────┼──────────────┤
  │一三│七十九年六月│HR七一五二二│                            │
  │    │十三日      │○七七      │                            │
  ├──┼──────┼──────┼──────────────┤
  │一四│七十九年六月│HR七一五二二│                            │
  │    │五日        │一一八      │                            │
  ├──┼──────┼──────┼──────────────┤
  │一五│七十九年六月│HR七一五二二│                            │
  │    │八日        │一三九      │                            │
  ├──┼──────┼──────┼──────────────┤
  │一六│七十九年五月│HN七一五四○│                            │
  │    │三十日      │二五三      │                            │
  ├──┼──────┼──────┼──────────────┤
  │一七│七十九年五月│HN七一五四一│臺灣高等法院八十七年度上更(一)│
  │    │九日        │○三八      │字第二六五號刑事判決，附表一│
  │    │            │            │序號九                      │
  ├──┼──────┼──────┼──────────────┤
  │一八│七十九年五月│HN七一五四一│臺灣高等法院八十七年度上更(一)│
  │    │四日        │○二一      │字第二六五號刑事判決，附表一│
  │    │            │            │序號八                      │
  ├──┼──────┼──────┼──────────────┤
  │一九│七十九年四月│HK七○四一一│                            │
  │    │二十日      │○四四      │                            │
  ├──┼──────┼──────┼──────────────┤
  │二○│七十九年三月│HG七○四一三│                            │
  │    │二十日      │五二九      │                            │
  ├──┼──────┼──────┼──────────────┤
  │二一│七十九年六月│HR七一五二二│                            │
  │    │四日        │○○二      │                            │
  ├──┼──────┼──────┼──────────────┤
  │二二│七十九年六月│HR七一五二二│                            │
  │    │十二日      │○二○      │                            │
  ├──┼──────┼──────┼──────────────┤
  │二三│七十九年六月│HR七一五二二│                            │
  │    │十二日      │○六二      │                            │
  ├──┼──────┼──────┼──────────────┤
  │二四│七十九年六月│HR七一五二二│                            │
  │    │二十一日    │○三七      │                            │
  ├──┼──────┼──────┼──────────────┤
  │二五│七十九年六月│HR七一五二二│                            │
  │    │二十一日    │○三八      │                            │
  ├──┼──────┼──────┼──────────────┤
  │二六│七十九年六月│HR七一五二二│                            │
  │    │二十七日    │○四七二    │                            │
  ├──┼──────┼──────┼──────────────┤
  │二七│七十九年五月│HN七一五四一│                            │
  │    │十五日      │○六四      │                            │
  ├──┼──────┼──────┼──────────────┤
  │二八│七十九年五月│HN七一五四一│                            │
  │    │十六日      │一一七      │                            │
  ├──┼──────┼──────┼──────────────┤
  │二九│七十九年五月│HN七一五四一│                            │
  │    │十七日      │○七一      │                            │
  ├──┼──────┼──────┼──────────────┤
  │三○│七十九年五月│HN七一五四一│                            │
  │    │二十一日    │一二七      │                            │
  ├──┼──────┼──────┼──────────────┤
  │三一│七十九年五月│HN七一五四一│                            │
  │    │二十四日    │一三三      │                            │
  ├──┼──────┼──────┼──────────────┤
  │三二│七十九年五月│HN七一五四一│                            │
  │    │二十九日    │一四七      │                            │
  ├──┼──────┼──────┼──────────────┤
  │三三│七十九年六月│HR七一五二二│臺灣高等法院臺中分院九十七年│
  │    │十八日      │○九七      │度重上更(三)字第九五號刑事判決│
  │    │            │            │，附表二編號一六            │
  ├──┼──────┼──────┼──────────────┤
  │三四│七十九年二月│HD七○四四四│                            │
  │    │十八日      │○三九      │                            │
  ├──┼──────┼──────┼──────────────┤
  │三五│七十九年二月│HD七○四四四│                            │
  │    │二十一日    │○四五      │                            │
  ├──┼──────┼──────┼──────────────┤
  │三六│七十九年二月│HD七○四四四│                            │
  │    │二十七日    │一七三      │                            │
  ├──┼──────┼──────┼──────────────┤
  │三七│七十九年二月│HD七○四四四│                            │
  │    │二十七日    │一七四      │                            │
  ├──┼──────┼──────┼──────────────┤
  │三八│七十九年二月│HD七○四四四│臺灣高等法院八十七年度上更(一)│
  │    │二十七日    │一七五      │字第二六五號刑事判決，附表一│
  │    │            │            │序號一                      │
  ├──┼──────┼──────┼──────────────┤
  │三九│七十九年三月│HG七○四一三│                            │
  │    │三日        │四六○      │                            │
  ├──┼──────┼──────┼──────────────┤
  │四○│七十九年三月│HG七○四一三│臺灣高等法院八十七年度上更(一)│
  │    │九日        │四九二      │字第二六五號刑事判決，附表一│
  │    │            │            │序號二                      │
  ├──┼──────┼──────┼──────────────┤
  │四一│七十九年三月│HG七○四一三│                            │
  │    │九日        │四九五      │                            │
  ├──┼──────┼──────┼──────────────┤
  │四二│七十九年三月│HG七○四一三│臺灣高等法院八十七年度上更(一)│
  │    │十五日      │五○七      │字第二六五號刑事判決，附表一│
  │    │            │            │序號三                      │
  ├──┼──────┼──────┼──────────────┤
  │四三│七十九年三月│HG七○四一三│臺灣高等法院八十七年度上更(一)│
  │    │十五日      │五○八      │字第二六五號刑事判決，附表一│
  │    │            │            │序號四                      │
  ├──┼──────┼──────┼──────────────┤
  │四四│七十九年七月│JA一五五三六│                            │
  │    │十六日      │二八九      │                            │
  ├──┼──────┼──────┼──────────────┤
  │四五│七十九年七月│JA一五五三六│                            │
  │    │二十三日    │四二二      │                            │
  ├──┼──────┼──────┼──────────────┤
  │四六│七十九年七月│JA一五五三六│                            │
  │    │二十五日    │四四八      │                            │
  ├──┼──────┼──────┼──────────────┤
  │四七│七十九年七月│JA一五五三六│                            │
  │    │二十三日    │四二三      │                            │
  ├──┼──────┼──────┼──────────────┤
  │四八│七十九年七月│JA一五五三六│                            │
  │    │十三日      │二八三      │                            │
  ├──┼──────┼──────┼──────────────┤
  │四九│七十九年七月│JA一五五三六│                            │
  │    │四日        │二五八      │                            │
  ├──┼──────┼──────┼──────────────┤
  │五○│七十九年七月│JA一五五三六│                            │
  │    │二十八日    │四三四      │                            │
  ├──┼──────┼──────┼──────────────┤
  │五一│七十九年五月│傳票○五○○│                            │
  │    │二十四日    │○○○二    │                            │
  ├──┼──────┼──────┼──────────────┤
  │五二│七十九年五月│傳票○五○○│                            │
  │    │二十九日    │○○○三    │                            │
  ├──┼──────┼──────┼──────────────┤
  │五三│七十九年八月│JD一五五二八│                            │
  │    │二日        │二五九      │                            │
  ├──┼──────┼──────┼──────────────┤
  │五四│七十九年八月│JD一五五二八│                            │
  │    │二十七日    │三一三      │                            │
  ├──┼──────┼──────┼──────────────┤
  │五三│七十九年八月│JD一五五二八│                            │
  │    │三十日      │三一二      │                            │
  └──┴──────┴──────┴──────────────┘